# 【求助陈版】持有待售负债

提问人：kuaijikuaiji123 时间：2020-05-18 10:57:00
陈版，你好。我公司现出售一栋大楼（仅出售资产，未将与之相关的负债打包出售），我公司现将其确认为持有待售资产，请问是否需要将未支付的与建设这栋大楼相关的工程款调至持有待售负债披露？

回答人：chenyiwei
不需要。持有待售负债只存在于处置组中，即包含于处置组中的负债。而本案例中“仅出售资产，未将与之相关的负债打包出售”，并不构成处置组。

提问人：kuaijikuaiji123 时间：2020-05-18 18:21:00
好的，谢谢陈版。现我公司与购买方另行签订补充协议，约定部分款项专门用于偿还银行借款、施工方工程款等，那这种约定是否可以视同于打包，然后将与之相关的应付款项转至持有待售负债列示？

回答人：chenyiwei
不可以。这只是对还款来源的约定（该约定对债权人无约束力），不代表偿债责任的一并转移。